臺灣基隆地方法院刑事判決　　　　　　　　　　　　　八十九年度訴字第七五八號
　　公　訴　人　臺灣基隆地方法院檢察署檢察官
　　被　　　告　庚○○
　　被　　　告　乙○○
　　共　同指定
　　辯　護　人　 本院公設辯護人　戊○○
右列被告因傷害致死案件，經檢察官提起公訴（八十八年度偵續字第三六號），本院
判決如左：
    主  文
庚○○、乙○○均無罪。
    理  由
一、公訴意旨如起訴書所載（詳附件），因認被告庚○○、乙○○共同涉犯刑法第二
    百七十七條第二項之傷害致死罪嫌等語。
二、按刑事訴訟法上所謂認定犯罪事實之證據，係指足以認定被告確有犯罪行為之積
    極證據而言，該項證據自須適合於被告犯罪事實之認定，始得採為斷罪資料，最
    高法院著有二十九年上字第三一○五號判例可資參照；又不能證明被告犯罪者，
    應諭知無罪之判決，刑事訴訟法第三百零一條第一項亦定有明文。
三、公訴人認被告庚○○有傷害致死犯行，無非以證人丙○○、沈雅萍、陳惠琪、壬○○、己○○之證詞，被告乙○○部分，則以證人己○○之證詞為主要論據。訊
    據被告庚○○、乙○○均堅決否認有前開犯行，被告庚○○辯稱：案發當時，伊
    在六０四包廂門口，是在勸架，未參與毆打行為，亦未故意阻擋他人入包廂內搭
    救死者張謹呈等語，被告乙○○辯稱：伊雖在六０四包廂內，有目睹另案被告丁○○、周志祥兄弟毆打死者，但伊從頭至尾，均未參與毆打行為等語。
二、經查：
（一）證人丙○○於警訊時固陳稱：「原先是丁○○、周志祥與甲○○、張謹呈在六
      ０四包廂前發生口角，繼而周某兄弟將吳、張二人拖進房內互毆，然後庚○○
      又下去助陣，．．．。」等語，然證人丙○○於於偵查中明確指稱：「我是看
      到癸○○有打人，庚○○我沒有看到。」、「（訊以為何警訊時稱庚○○有助
      陣？）我看到庚○○在包廂內，．．但我沒有提到庚○○有打人。」、「（訊
      以被告乙○○有無打人？）他在包廂與陳惠琪在一起，沒看到他打人。」（詳
      八十八年度偵續字第三十六號偵查卷第二十二、二十三、二十四頁），嗣於本
      院審理時亦證稱：「第一次打架，有人勸開，後來又吵起來，對方有人去拿東
      西，周志祥不滿意和對方吵起來，我本來和被告二人擋在六０四包廂門口，死
      者跑出來後，我和被告二人才進去，我們也沒有阻止六０五包廂的人進去。」
      （詳本院九十年五月十八日訊問筆錄）；證人陳惠琪於警訊時固陳稱：「在我
      們包廂內（即指六０四包廂），我看到丁○○、周志祥先與對方打架，後來癸○○、庚○○及丙○○亦加入圍毆，乙○○是在旁勸架。」等語，然證人陳惠
      琪於於偵查中改稱：「丁○○與對方的人在打，旁邊是周志祥、癸○○、庚○○、丙○○。」、「當時混亂，何人有打人，我不太確定，我無法確定癸○○
      、庚○○、丙○○有無下去圍毆。」（詳八十八年度偵續字第三十六號偵查卷
      第二十二、二十三頁），嗣於本院審理時亦證稱：「．．．乙○○沒有打人，
      當時庚○○人在包廂外面。」、「（警訊時為何言有看到庚○○打人？）我在
      裡面有看到癸○○進來拿杯子，我沒有說庚○○有打人，庚○○在外面到底有
      無打人我根本沒看到。」（詳本院九十年五月十八日訊問筆錄）；證人己○○
      於偵查時固陳稱：「我看到庚○○及另一較高的人擋在門口，我就進去把甲○○先帶出來，我再進去要帶張謹呈時，庚○○及另一人抓住我隻手，還有一人
      擋在門口，不讓我們的人進去，在第二次進去以後，庚○○及另一人在後面抓
      住我的手時，我的臉上被人打，．．」（詳八十八年度偵續字第三十六號偵查
      卷第一三八頁）、於本院審理時稱：「（訊以是否被告庚○○拉你的手不讓你
      進去？）不是，當時很亂。」（詳本院九十一年一月二十二日訊問筆錄），證
      人所為不利被告之證言，前後不一，顯有瑕疵，礙難採信。
（二）又查，被害人張謹呈、證人甲○○（改名吳昱穎）遭推擠進入六０四包廂後，
      被害人張謹呈係與另案被告丁○○、癸○○互毆，證人甲○○與另案被告周志
      祥互毆等情，業據證人甲○○於證述明確，其於本院審理時更明確指稱：被害
      人張謹呈與伊在六０四包廂被人毆打時，被告庚○○未在六０四包廂內參與互
      毆，至於是否在六０四包廂門口勸架、或打架、或擋住不讓人進入，則不能確
      定，至於被告乙○○雖在六０四包廂內，但確定並未參與互毆（詳本院九十一
      年一月二十二日審判筆錄），足證被告二人未毆被害人張謹呈，另證人沈雅萍
      於警訊固稱：「我沒有看到丁○○、周志祥、薛玉萍三人，但有看到庚○○和
      張謹呈拉扯。」，惟對於被告庚○○如何與被害人張謹呈拉扯之細節未為任何
      陳述，自不得認定被告庚○○因此有毆打被害人張謹呈之行為。
（三）再查，被告庚○○於案發當時係在勸架，未參與互毆等情，業據證人張毓宏、
      陳品宏、吳惠如、辛○○證述屬實（詳八十八年度偵續字第三十六號偵查卷第
      二十二頁），而證人壬○○則為案發現場好樂迪ＫＴＶ之服務生，案發當時被
      害人張謹呈與人打架之情形伊並未看見，伊所知之事係被害人張謹呈被毆後，
      自六０四包廂跑出來之情形，當時看到被告庚○○、丙○○將另案被告丁○○
      擋在二人身後說：「不要再打了。」，可見被告庚○○所稱是勸架，足堪採信
      。
（四）另被告乙○○於被害人張謹呈、甲○○遭推擠進入六０四包廂後，被害人張謹
      呈與另案被告丁○○、癸○○互毆，被害人甲○○與另案被告周志祥互毆時，
      雖亦在六０四包廂內，惟並未參與鬥毆等情，業據證人丙○○、陳惠琪、壬○○、甲○○於偵審時證述屬實（詳八十八年度偵續字第三十六號偵查卷第二十
 三頁、一二五頁、本院九十年五月十八日、九十一年一月二十二日訊問筆錄）
      。綜上，在六０四包廂內係由另案被告周志祥攻擊被害人甲○○，另案被告丁○○、癸○○共同出手攻擊被害人張謹呈，在六０四包廂內，被告乙○○並未
      攻擊被害人張謹呈，被告庚○○則在被害人張謹呈遭人砍殺身亡時未在六０四
      包廂內參與互毆行為，故不能證明被告庚○○、乙○○有公訴意旨所指共同傷
      害致死犯行，此外復查無他積極證據資認定被告庚○○、乙○○有何傷害致死
      犯行，依法自應為無罪之諭知。
三、據上論斷，應依刑事訴訟法第三百零一條第一項，判決如主文。
本案經檢察官林明志到庭執行職務。
中      華      民      國      九十一    年      三     月    十二    日
                                  臺灣基隆地方法院刑事第三庭
                                        法  官    齊      潔
右正本證明與原本無異。
對於本件判決如有不服，應於收受送達後十日內，向本院提出上訴書狀，上訴於臺灣
高等法院，並按他造當事人之人數附具繕本。
                                        書記官    郭  廷  耀
中      華      民      國      九十一    年      三     月    十三    日
